臺灣高雄地方法院刑事判決　　　　　　　96年度訴字第1556號
公　訴　人　臺灣高雄地方法院檢察署檢察官
被　　　告　乙○○
　　　　　　甲○○
上二人共同
選任辯護人　鄭國安律師
　　　　　　吳麗珠律師
　　　　　　蘇佰陞律師
被　　　告　戊○○
指定辯護人　本院公設辯護人丁○○、丙○○
上列被告等因毒品危害防制條例等案件，經檢察官提起公訴（96
年度偵字第3316、8406、8407、8408、8409、10219 號），本院
判決如下：
    主  文
乙○○所犯如附表一所示共同運輸第三級毒品等參罪，各處如附
表一所載之刑，扣案如附表一「沒收欄」所示之物，各沒收之。
應執行有期徒刑拾參年，扣案如附表二編號1 至2 、4 至8 、14
所示物品，均沒收。
甲○○所犯如附表一所示共同運輸第三級毒品等參罪，各處如附
表一所載之刑，扣案如附表一「沒收欄」所示之物，各沒收之。
應執行有期徒刑拾貳年陸月，扣案如附表二編號1 至2 、4 至
8、14 所示物品，均沒收。
戊○○所犯如附表一所示幫助運輸第三級毒品、運輸第三級毒品
等參罪，各處如附表一所載之刑，扣案如附表一「沒收欄」所示
之物，各沒收之。應執行有期徒刑捌年陸月，扣案如附表二編號
1、9至10所示物品，均沒收。
    事  實
一、乙○○、甲○○、戊○○均明知愷他命（即Ketamine）屬毒
    品危害防制條例第2 條第2 項第3 款所定之第三級毒品，亦
    係行政院依據懲治走私條例第2 條第4 項公告「管制物品項
    目及其數額」甲項第4 款所列之管制進口物品，未經許可，
    不得私運進入臺灣地區，民國95年10月間，乙○○透過網路
    連結至某貿易網站，得知印度UMABRO THERS公司（下稱UMA
    公司）從事販賣愷他命（即Ketamine），乃與甲○○共同基
    於運輸第三級毒品及私運管制物品進口之犯意聯絡，推由乙○○以所持用門號0000000000號行動電話，向UMA 公司所屬
    真實姓名年籍均不詳之成年人訂購愷他命，約定由該公司以
    國際快遞方式，將所訂購之愷他命運輸入境來台，並推由甲○○尋找愷他命寄送至台灣地區之收貨地點及收貨人，甲○○隨即聯絡戊○○，要求戊○○提供租屋處作為收貨地點，
    並擔任收貨人，戊○○應允後，遂分別基於幫助運輸第三級
    毒品、運輸第三級毒品及運送管制物品等犯意，除提供高雄
    市前金區○○○路106 號6 樓之4 租屋處，作為愷他命之收
    貨地點，且約定以「菜買好了」、「飯煮好了」等語，充當
    戊○○已收受上開愷他命之聯絡暗語。期間，戊○○曾將收
    受之愷他命運輸（送）至甲○○住處，詳細情形如下：
（一）乙○○於民國95年12月29日前某日，向UMA 公司訂購愷他
      命150 公克，並透過某帳戶匯款支付價款美金550 元後，
      UMA 公司某真實姓名年籍均不詳之成年人則透過不知情之
      運輸業者，將乙○○所訂購愷他命150 公克，以國際包裹
      方式運輸走私入台，寄送至戊○○上開租屋處，戊○○於
      95年12月29日收受上開愷他命包裹後，即以所持用門號00
      00000000號行動電話與甲○○所持有門號00000000 00 號
      行動電話聯絡，雙方並相約在高雄市○○區○○路三鳳宮
      前廣場交付，嗣甲○○再以所持有門號0000000000號行動
      電話與乙○○所持有門號0000000000號行動電話聯絡至三
      鳳宮取貨，又甲○○向戊○○取得上開愷他命後，於同日
      下午4 時12分後不久，即依約在三鳳宮廣場，將愷他命
      150 公克交與乙○○。
（二）乙○○於95年12月29日前至96年1 月13日間之某日，再向
      UMA 公司訂購愷他命250 公克，並透過某帳戶匯款支付價
      款美金約1,000 元後，UMA 公司某真實姓名年籍均不詳之
      成年人則透過不知情之DHL 國際快遞公司（即德商洋基通
      運公司），將乙○○所訂購愷他命150 公克，以國際快遞
      方式運輸走私入台，寄送至戊○○上開租屋處，戊○○於
      96年1 月13日，收受上開愷他命包裹後，戊○○使用門號
      0000000000、0000000000等號行動電話、甲○○使用門號
      0000000000號行動電話、乙○○使用門號0000000000號行
      動電話，相互聯絡運輸交付愷他命予乙○○之事宜。甲○○、乙○○原欲在戊○○租屋處附近取貨，惟因戊○○臨
      時決定拿小說予甲○○觀看，乃基於運輸第三級毒品及運
      送管制物品之犯意，於同日下午2 時47分前之某時，攜帶
      上開愷他命外出，並搭乘計程車，將前開愷他命運輸（送
      ）至甲○○高雄市○○區○○路42巷6 弄6 號2 樓住處，
      交付甲○○，嗣乙○○趕至甲○○住處後，甲○○乃當場
      交付100 公克愷他命予乙○○，餘愷他命則歸甲○○所有
      ，作運輸愷他命代價。
（三）乙○○於96年1 月13至96年1 月25日間某日，又向UMA 公
      司訂購愷他命300 公克，並約定提供其中50公克愷他命予
      甲○○施用，作為運輸愷他命之代價。嗣乙○○透過某帳
      戶匯款支付價款美金1,000 餘元後，UMA 公司真實姓名年
      籍均不詳之成年人則於96年1 月21日，透過不知情之印度
      MUMBAI郵政機關所提供國際快捷郵件服務，於96年1 月24
      日，將乙○○所訂購愷他命300 公克運輸走私入台，經中
      華郵政股份有限公司（現更名為「臺灣郵政股份有限公司
      」）台北郵件中心轉由高雄郵局人員，於96年1 月25日寄
      送至戊○○上開租屋處，戊○○於同日收受上開愷他命包
      裹後，戊○○使用門號0000000000、0000000000等號行動
      電話、甲○○使用門號0000000000、0000000000等號行動
      電話、乙○○使用門號0000000000號及所有門號
      0000000000 號 行動電話，相互聯絡運輸交付愷他命予乙○○之事宜。嗣96年1 月25日下午4 時許，甲○○前往戊○○租屋處，以戊○○友人所有大立伊勢丹手提袋1 個盛
      裝上開以錫箔紙包裝之愷他命，欲離開戊○○租屋處，攜
      帶前往交付乙○○時，發覺有陌生人，乃又返回戊○○租
      屋處，為警當場查獲，並扣得如附表二所示之物。
二、案經法務部調查局台中縣調查站、高雄市調查處、高雄市政
    府警察局新興分局報告臺灣高雄地方法院檢察署檢察官偵查
    起訴。
    理  由
壹、證據能力部分：本判決後述所引用之證據資料，其中傳聞證
    據部分，縱無刑事訴訟法第159 條之1 至第159 條之4 或其
    他規定之傳聞證據例外情形，亦因檢察官、辯護人及被告或
    同意可作為證據使用，或未聲明異議，依刑事訴訟法第159
    條之5 第1 項、第2 項之規定，本院審酌該證據作成之情況
    ，認為適當，應得為證據。
貳、實體部分：
一、上開運輸第三級毒品及管制物品愷他命進口之事實，業據被
    告乙○○於本院審理中坦承在卷。至被告甲○○、戊○○則
    否認有何共同運輸、私運第三級毒品之犯行，被告甲○○辯
    稱：僅係代被告乙○○尋覓收貨人及收受愷他命郵件地點，
    應屬幫助運輸，而非共同正犯等語，另被告戊○○則以：係
    受被告甲○○委託代收包裹，不知包裹內為愷他命等語置辯
    。經查：
（一）被告乙○○於95年10月間，透過網路得知UMA 公司販賣愷
      他命以所持用門號0000000000號行動電話，向UMA 公司訂
      購愷他命，並約定由該公司以國際快遞方式，將所訂購之
      愷他命運輸入境來台，並由被告甲○○尋找愷他命寄送之
      台灣地區之收貨地點及收貨人，被告甲○○即聯絡要求被
      告戊○○提供租屋處作為收貨地點，並擔任收貨人，戊○○應允提供高雄市前金區○○○路106 號6 樓之4 租屋處
      ，作為愷他命包裹之收貨地點，且約定以「菜買好了」、
      「飯煮好了」等語，充當戊○○已收受上開愷他命包裹之
      聯絡暗語後，共3 次以上開方式運輸愷他命來台，而由戊○○先後於95年12月29日、96年1 月13日、於96年1 月25
      日，3 次收受愷他命包裹，其中第1 、3 次係聯絡由被告
      甲○○前往被告戊○○租屋處拿取，第2 次則係由被告戊○○將愷他命包裹運送至被告甲○○住處，嗣於96年1 月
      25日下午4 時許，被告甲○○前往被告戊○○租屋處，拿
      取愷他命包裹，欲前往交付乙○○時，在被告戊○○租屋
      處，為警當場查獲，並扣得如附表二所示之物等情，業據
      被告乙○○、甲○○於警詢及本院審理時坦承在卷（參本
      院卷第243 至244 頁、警卷四第7 頁），就被告乙○○部
      分，核與證人甲○○於警詢、偵查及本院審理時所述情節
      相符（參本院卷第172 至174 、245 至254 頁、偵卷一第
      91至91頁、偵卷二第32至33、147 、156 至158 、164 至
      166 頁、警卷一第1 至6 頁、警卷四第7 頁）；就被告甲○○部分，核與證人乙○○、戊○○分別於警詢及偵查中
      所證情節相符（見警卷二第2 至3 頁、警卷四第2 至8頁
      、偵卷二第24至26、33至34、60、95至96、102 至104 、
      151 至152 、158 至159 頁），並有門號0000000000、00
      00000000、0000000000、0000000000號行動電話通訊監察
      譯文（警卷五第7 頁、偵卷二第100 、107 頁、警卷五第
      11頁、偵卷一第10頁、偵卷十一第11頁以下）、高雄市政
      府警察局新興分局警備隊現場照片（警卷五第64至65頁）
      、印度UMA 公司網路資料（偵卷二第106 頁）、臺灣郵政
      股份有限公司高雄郵局函文及所附查詢國際快捷郵件資料
      、高雄國內快捷股快捷段區段投遞簽收清單（本院卷第12
      9 至133 頁）等資料在卷可證。而扣案於96年1 月25日郵
      寄至戊○○上開租屋處之6 包愷他命，經送鑑驗後，確含
      愷他命成分，復有卷附法務部調查局鑑定書及扣案之上開
      愷他命可證（見警卷一第24頁），是上開事實，應堪認定
      。
（二）按毒品危害防制條例之運輸毒品罪，所稱之「運輸」係指
      轉運輸送而言，不以國外輸入國內或國內輸出國外者為限
      ，其在「國內運送」者，亦屬之，至於運輸之動機、目的
      是否意在為己或為他人，運輸之方法為海運、空運、陸運
      或兼而有之，均非所問。至零星夾帶或短途持送者，雖得
      斟酌實際情形，依持有毒品罪論科，但仍以無運輸或販賣
      之意圖者為限（最高法院94年度台上字第2845號判決參照
      ）。再所謂「運輸」，係指本於運輸意思而搬運輸送而言
      ，倘其有此意圖者，一有搬運輸送之行為犯罪即已成立，
      並非以運抵目的地為完成犯罪之要件。而運輸毒品罪，並
      不以兩地間毒品直接搬運輸送移轉存置於特定地點為限，
      其以迂迴、輾轉方法，利用不相同之運輸工具、方法，將
      特定之毒品移轉運送至終極目的地者，其各階段之運送行
      為，均不失為「運輸」行為之一種。又是否成立共同正犯
      ，應以行為者主觀之犯意及客觀之行為為判斷之標準，凡
      以自己犯罪之意思而參與犯罪，無論其所參與者是否為犯
      罪構成要件之行為，皆為正犯；以幫助他人犯罪之意思而
      參與犯罪構成要件之行為，亦為正犯。被告甲○○固以前
      揭情詞置辯，然觀諸如附表二所示被告乙○○、甲○○、
      戊○○間，自95年12月22日起至96年1 月25日止之歷次通
      聯紀錄譯文內容（詳附表三）及被告甲○○於本院審理中
      之供述（參本院卷第251 至252 頁），可知被告乙○○除
      自95年12月22日起至95年12月29日止（詳附表三編號1 至
      10），多次與被告甲○○聯絡，告知愷他命包裹交寄經退
      回、延遲寄抵台灣之時間，並討論取得愷他命後如何聯絡
      及交付等事宜外；且於96年1 月13日（詳附表三編號11至
      21），被告甲○○、乙○○與被告戊○○間互有通話紀錄
      ，當被告乙○○催促被告甲○○聯絡戊○○後（附表三編
      號11），被告甲○○隨即撥打電話向被告戊○○表示老闆
      會打另1 支電話交代事情（詳附表三編號12），嗣被告乙○○又再度向被告甲○○確認是否已經聯絡被告戊○○（
      詳附表三編號13、14、15），並多次向被告甲○○確認交
      付愷他命之地點及如何辨別收貨人即被告戊○○（詳附表
      三編號16至19、21）；又被告甲○○於96年1 月23日，主
      動詢問致電被告乙○○詢問愷他命包裹是否已經寄發（詳
      附表三編號24），而被告乙○○於翌日通知被告甲○○愷
      他命預計愷他命包裹於96年1 月25日到達（詳附表三編號
      26），被告甲○○、乙○○於96年1 月25日，並聯絡愷他
      命是否成功寄送抵達被告戊○○租屋處，被告甲○○在當
      日凌晨1 時4 分許，催促被告戊○○前往詢問管理員是否
      已經代為收受包裹，隨即告知被告乙○○愷他命包裹尚未
      送達之事，嗣因被告戊○○於同日中午12時13分許，以暗
      語「菜買好了」，向被告甲○○表示愷他命包裹業已送達
      ，被告甲○○隨即於同日下午1 時37分許，通知被告乙○○，並約往被告戊○○租屋處取愷他命（詳附表三編號27
      至33）。準此，被告甲○○不僅為被告乙○○尋覓愷他命
      收貨人及收貨地點，更多次以電話聯絡詢問被告乙○○寄
      送愷他命之時間及何時地交付愷他命予被告乙○○，且當
      被告戊○○收受內裝有愷他命之包裹後，復負責聯繫指示
      被告戊○○應於何時地交付愷他命包裹等事宜，甚且為避
      免遭查緝之風險，乃與被告乙○○討論另覓被告戊○○以
      外之人代收愷他命包裹，並支付代價。準此，被告甲○○
      與被告乙○○，藉由行動電話就運輸第三級毒品愷他命過
      程互為謀議，顯見被告甲○○與被告乙○○間，應有運輸
      第三級毒品之犯意聯絡，被告甲○○非係出於幫助之意思
      。又本件運輸愷他命係以國際郵件方式為之，且愷他命運
      輸來台，最終目的係要交付買主即被告乙○○，運輸行為
      尚非寄抵被告戊○○租屋處即告完成，是被告甲○○或以
      電話聯絡被告戊○○、乙○○，聯繫交付愷他命時地；或
      由被告甲○○前往被告戊○○租屋處附近取貨品，或由被
      告戊○○基於運輸（送）之意思，將愷他命運至被告甲○○住處交付後，再由被告甲○○交付愷他命予被告乙○○
      ，足認被告甲○○顯已參與運輸第三級毒品愷他命之犯罪
      構成要件行為，非僅參與構成要件以外之行為。此外，參
      以被告甲○○於本院審理中自承：因施用愷他命數量甚鉅
      ，故應允被告乙○○代為找人收受包裹，第2 次運輸愷他
      命後，僅交付100 公克予乙○○，餘150 公克愷他命均歸
      伊所有，此為運輸所獲得之好處等語（參本院卷第248 至
      249 頁），且於96年1 月13日運輸走私入台之愷他命250
      公克，係被告乙○○以美金約1,000 元之價格購入之事實
      ，亦經本院認定如前。如被告甲○○僅係幫助被告乙○○
      運輸、私運愷他命，並非共犯，為何將愷他命運入台灣地
      區後，竟可分取其中150 公克（約美金600 元，即250 公
      克愷他命價值美金1,000 元，每公克愷他命美金4 元），
      而被告乙○○身為毒品運輸之主導者、出資者，竟只可分
      10 0公克，顯不符比例。益徵被告甲○○係為牟取上述利
      益，以自己犯罪之意思，而參與運輸、私運第三級毒品之
      構成要件行為無疑，被告甲○○前揭所辯，不可採信。
（三）另被告戊○○雖辯稱：不知代收之包裹裝有愷他命等語；
      且證人甲○○亦於本院審理時證稱：委託被告戊○○代收
      包裹之際，並未告知包裹內容，亦無約定代收包裹之代價
      ，被告戊○○亦未詢問包裹內裝何物等語（參本院卷第
      171 至172 、174 、247 頁）。然查：證人甲○○於本院
      審理中證述：與被告戊○○約定當包裹送達時，須即刻電
      話通知，並以「菜買好了」、「飯煮好了」等暗語表示包
      裹已經抵達，嗣另於電話中與被告戊○○約定交付包裹地
      點，又之前曾委請被告戊○○代收物品，但並未約定以暗
      語表示物品送達等語綦詳（參本院卷第171 至174 、244
      至253 頁）。且被告戊○○亦於警詢中供述：由於經常免
      費施用證人甲○○所提供愷他命，遂應允證人甲○○代收
      包裹，因證人甲○○曾指示保管、收好、不准拆封，故直
      覺應找隱密地方置放，代收包裹後，證人甲○○仍繼續無
      償提供少量愷他命供伊施用；伊於96年1 月25日領取包裹
      後，隨即將之藏放在租屋處廚房櫥櫃下方，並以電話通知
      證人甲○○前往取貨；第2 次（即96年1 月13日）收受包
      裹後，即攜往證人甲○○住處，一男子（即被告乙○○）
      隨後抵達，證人甲○○當場將包裹拆開，並將內裝疑似愷
      他命毒品交付該男子等語明確（見警卷三第10頁、警卷四
      第4 至5 頁）。綜上可知，被告戊○○明知該包裹最終係
      交給第三人（詳附表三編號12所示監聽譯文資料，對話內
      容內所稱之「老闆」即被告乙○○），如係尋常包裹寄送
      ，當無庸輾轉先由被告乙○○囑咐被告甲○○尋覓收貨人
      、收貨地址，再由被告甲○○委託被告戊○○收貨，大可
      由被告乙○○或證人甲○○提供自己住處，以自己名義收
      件即可。甚且證人甲○○委託之際，更囑咐被告戊○○在
      收受包裹後，應妥為藏放，不可自行拆封，且刻意約定以
      「菜買好了」、「飯煮好了」等暗語，表示包裹業已寄達
      ，而被告戊○○於96年1 月25日收受包裹後，亦確實將該
      包裹藏放在租屋處櫥櫃下方隱密處。凡此，均與一般單純
      代收包裹之常情有悖，在在顯示包裹內所裝物品應非尋常
      之物，否則如非違禁物，又何須大費周章，輾轉收貨，並
      以暗語為之。被告戊○○並非毫無智識能力之人，自不可
      能對於包裹內容全未存疑，而未予詢問。參以被告戊○○
      自承曾施用愷他命，第2 次送交愷他命予證人甲○○時，
      見及證人甲○○當場將包裹拆封，並將其內愷他命交付被
      告乙○○，焉能諉為不知所代收包裹中所裝盛者為毒品愷
      他命，益徵被告戊○○辯稱：不知代收包裹內裝有何物等
      語，核與卷證不符，尚難採信。被告戊○○既知代收之包
      裹內裝有愷他命，竟同意擔任受貨人，並提供租屋處作為
      快遞、郵件送達地址，其提供收件地址並收受包裹，係參
      與構成要件以外之行為，為整個運輸毒品愷他命不可或缺
      之重要幫助行為，應係幫助犯。另觀之如附表三編號11至
      21所示之監聽譯文內容，可知關於96年1 月13日毒品愷他
      命聯絡交貨部分，被告甲○○、乙○○原欲至被告戊○○
      租屋處取貨，但因被告戊○○突然決定送小說供被告甲○○觀看，故順便攜帶毒品至被告甲○○高雄市○○路住處
      ，被告甲○○、乙○○不知被告戊○○作此決定，乃自被
      告戊○○租屋處附近趕至被告甲○○前開住處取貨。因被
      告乙○○、甲○○原係決定在被告戊○○租屋處附近取貨
      ，被告戊○○竟一反原先約定，特地將毒品愷他命運輸至
      被告甲○○重安路住處，顯有轉運上開毒品之意思，被告
      戊○○應有運輸第三級毒品愷他命之犯行。至被告甲○○
      、乙○○事先並不知被告戊○○會突然將愷他命運輸至被
      告甲○○住處，就上開運輸愷他命犯行，無法預見，應不
      成立共犯關係。此外，被告戊○○於95年12月29日，雖在
      三鳳宮附近，將毒品交付被告甲○○，但因三鳳宮離被告
      戊○○租屋處甚近，且被告甲○○係主動前至三鳳宮取貨
      ，被告戊○○僅係配合將毒品交付被告甲○○，並無轉運
      之意思，尚難認此部分有運輸之犯行。
（四）綜上所述，被告甲○○明知被告乙○○3 次向UMA 公司購
      買而自印度運輸來台之物品，均為第三級毒品愷他命，仍
      委由知情之被告戊○○代為收貨，其中第2 次由被告戊○○運送至被告甲○○住處交付，餘2 次則係接洽後，由被
      告甲○○自行前往戊○○租屋處或租屋處附近取貨，再由
      被告甲○○於收貨後，負責聯絡被告乙○○（第3 次尚未
      及交付被告乙○○，即遭查獲），其等犯行，事證明確，
      洵堪認定，應依法論科。
二、按愷他命係毒品危害防制條例第2 條第2 項第3 款規定之第
    三級毒品，並為行政院依據懲治走私條例第2 條第4 項授權
    公告之「懲治走私條例公告管制物品項目及其數額」甲類管
    制進出口物品第4 項所列之毒品，不得運輸亦不得私運進口
    。被告乙○○、甲○○運輸、私運管制進口之第三級毒品愷
    他命入境臺灣，核其所為，均係犯毒品危害防制條例第4 條
    第3 項之運輸第三級毒品罪及懲治走私條例第2 條第1 項之
    私運管制物品進口罪。被告乙○○、甲○○與真實姓名年籍
    均不詳之UMA 公司成年人，就運輸第三級毒品及私運管制物
    品進口等犯行，具有犯意聯絡及行為分擔（檢察官認被告乙○○、甲○○與被告戊○○間，就運輸第三級毒品及運送管
    制物品等罪間，均有犯意聯絡及行為分擔，容有誤會），業
    如前述，均為共同正犯。被告等利用不知情之不詳運輸業者
    、DHL 國際快遞公司、印度MUMBAI郵政機關、中華郵政股份
    有限公司等運輸業者，自印度運輸及私運管制物品第三級毒
    品愷他命進入台灣地區，為間接正犯。又被告乙○○、甲○○均係以一行為同時觸犯上開2 罪名，為想像競合犯，依刑
    法第55條之規定，應從一重之運輸第三級毒品罪處斷。被告
    乙○○、甲○○先後3 次共同運輸第三級毒品愷他命及私運
    管制物品進口，3 次所犯運輸第三級毒品罪，犯意各別，時
    間有異，應分論併罰。又刑法上所謂幫助他人犯罪，係指對
    他人所實施之犯罪，於行為前或實施中予以助力，使之易於
    實施犯罪之積極或消極行為，且未參與實施犯罪之行為者而
    言。故幫助犯，僅有正犯實施前之事前幫助，及正犯實行時
    之事中幫助，對於犯罪後之幫助，除法律特別有規定外，應
    不成立幫助犯。又基於幫助犯之共犯從屬性，幫助犯如係該
    他人實行犯罪行為過程中始予以助力者，僅在其幫助故意所
    認知之範圍內，就該他人所應負之責任程度而負其責任，其
    超越原幫助故意之範圍而為其所難預見者，未可概令幫助犯
    負責。被告戊○○於如犯罪事實欄（一）、（三）所載時間
    ，基於幫助之犯意，對於被告乙○○、甲○○運輸第三級毒
    品愷他命之犯罪行為予以助力，因其未參與構成要件行為之
    實施，屬於幫助犯，核被告戊○○此部分所為，均係犯毒品
    危害防制條例第4 條第1 項幫助運輸第二級毒品罪（檢察官
    認被告戊○○係共同正犯，容有誤會）。被告2 次幫助運輸
    第二級毒品，均應依刑法第30條第2 項規定，減輕其刑。被
    告戊○○於犯罪事實欄（二）所載時地，突然決定自租屋處
    將愷他命包裹運輸至被告甲○○住處，核被告戊○○此部分
    所為，係犯毒品危害防制條例第4 條第3 項之運輸第三級毒
    品罪及懲治走私條例第3 條第1 項之運送管制物品罪。被告
    戊○○既知所代收之愷他命包裹，最終應交付被告甲○○等
    人，其收受愷他命包裹而為幫助運輸第三級毒品犯行後，進
    而將第三級毒品運輸至被告甲○○住處，其幫助行為後，接
    續為正犯行為，整體應屬單一運輸行為，應僅論以運輸第三
    級毒品罪（運送管制品部分，業經載明於起訴書犯罪事實欄
    內，已發生起訴之效力，本院自應併予審究）。又被告戊○○係以一行為同時觸犯運輸第三級毒品、運輸管制物品等罪
    ，為想像競合犯，依刑法第55條之規定，應從一重之運輸第
    三級毒品罪處斷。被告戊○○先後2 次幫助運輸第三級毒品
    、1 次共同運輸第三級毒品，所犯上開3 罪運輸第三級毒品
    罪，犯意各別，時間有異，應分論併罰。爰審酌被告等均值
    青壯，竟耽溺毒品，更進口第三級毒品愷他命，而所進口愷
    他命重量不在少數，次數多達3 次，且本件扣案愷他命6 包
    ，合計淨重302.83公克，且具有相當之純度，如流入市面，
    將加速毒品之泛濫，危害國人健康甚鉅，其惡性非淺；另參
    以被告乙○○坦承犯行，並無前科，有臺灣高等法院被告前
    案紀錄表在卷可參，被告甲○○亦坦承大部分犯罪事實；至
    被告戊○○則否認犯行，飾詞狡辯，及被告甲○○係依被告
    乙○○指示，商請被告戊○○提供租屋處作為收受愷他命地
    點，而本件被告甲○○、戊○○等運輸或幫助運輸愷他命之
    犯行，乃起因於被告乙○○向印度UMA 公司購買愷他命，是
    被告乙○○犯罪情節重於被告甲○○，被告戊○○參與本件
    犯罪之程度，又次於被告甲○○，及歷次運輸第三級毒品愷
    他命之數量，分別參與程度等一切情狀，分別量處如主文所
    示之刑。辯護人雖以被告乙○○坦承犯行，深具悔意，且本
    件犯罪動機係供自身施用，其惡性、危害不若走私毒品牟取
    暴利之毒梟，乃一時失慮欠周致罹刑章，而被告甲○○僅居
    中聯絡、轉交毒品，犯罪情節輕微，認渠等均有法重情輕，
    足堪憫恕之情形，請求依刑法第59條規定減輕其刑等語。惟
    按刑法第59條規定犯罪情狀可憫恕者，得酌量減輕其刑，固
    為法院依法得自由裁量之事項，然非漫無限制，必須犯罪另
    有特殊之原因與環境，在客觀上足以引起一般同情，認為即
    予宣告法定低度刑期尤嫌過重者，始有其適用。是為此項裁
    量減刑時，必須就被告全部犯罪情狀予以審酌在客觀上是否
    有足以引起社會上一般人之同情，而可憫恕之情形，始稱適
    法（最高法院88年度臺上字第6683號判決可資參照）。查毒
    品對社會危害甚深，此為一般普遍大眾所周知，被告等均為
    有智識之成年人，自難諉為不知，其均正值青壯，竟耽溺於
    施用毒品，更運輸或幫助運輸第三級毒品愷他命入境，縱所
    稱運輸目的在於供自身施用，然就扣案愷他命觀之，數量甚
    鉅、純度頗高，倘流出市面，嚴重危害社會治安及他人健康
    ，且其3 次輸入愷他命之數量均非少量，所造成之潛在危害
    甚鉅，衡情並無何等足以引起一般同情之客觀情狀而應予以
    憫恕之情形，自難邀減刑之寬典，要無刑法第59條酌減其刑
    規定適用之餘地，附此敘明。
三、沒收部分
(一)毒品危害防制條例第2條第2項規定，毒品依其成癮性、濫用
    性及對社會危害性分為四級，並就製造、運輸、販賣、意圖
    販賣而持有、以非法方法使人施用、引誘他人施用及轉讓等
    不同品項毒品之行為，分別定其處罰。至施用或持有第三、
    四級毒品，因其可罰性較低，故予除罪化，僅就施用及持有
    第一、二級毒品科以刑罰。惟鑑於第三、四級毒品均係管制
    藥品，於93年1月9日修正施行之毒品危害防制條例第11條之
    1明定：「無正當理由，不得擅自持有」；第18條第1項後段
    復規定：「查獲之第三、四級毒品，無正當理由而擅自持有
    者，沒入銷燬之」係屬行政罰之範疇，與同條項前段規定：
    「查獲之第一、二級毒品，不問屬於犯人與否，均沒收銷燬
    之」係為刑事沒收之規定，核有不同。又同條例第19條第1
    項所定「供犯罪所用或因犯罪所得之物」，係指犯第4 條至
    第9 條、第12條、第13條或第14條第1 項、第2 項之罪所用
    或所得之物，不包括毒品本身在內，自不得為第三、四級毒
    品之沒收。而依據同條例對於查獲之製造、運輸、販賣、意
    圖販賣而持有、以非法方法使人施用、引誘他人施用及轉讓
    第三、四級毒品之沒收，並無特別規定，如其行為已構成犯
    罪，則該毒品即屬不受法律保護之違禁物，應回歸刑法之適
    用，依刑法第38條第1 項第1 款之規定沒收之（最高法院95
    年臺上字第911 號判決意旨參照）。查本件扣案如附表二編
    號1 所示愷他命6 包、經送驗後，結果詳如附表二編號1 鑑
    驗結果欄所示，係毒品危害防制條例所管制之第三級毒品，
    且為懲治走私條例公告管制物品項目及其數額甲類第4 項之
    管制進出口物品，未經許可，不得非法持有、運輸及私運進
    口，均應依刑法第38條第1 項第1 款之規定，宣告沒收。至
    鑑驗耗用之愷他命既已滅失，自無庸諭知沒收，併此敘明。
(二)扣案如附表二編號2 、4 至10、14所示之物，分別為附表二
    各該編號所有人欄所示之被告所有（其中如附表二編號7 所
    示門號，係由中華電信股份有限公司提供通訊服務，因該公
    司行動電話於客戶退租時，SIM 卡並不回收，有本院卷第
    112 頁所附該公司函文可證，是上開門號SIM 卡應認屬被告
    乙○○所有，爰併予宣告沒收，附此敘明），其中如附表二
    編號2 、4 至8 所示之物，分別為被告甲○○、乙○○所有
    ，供其共同犯本件罪名所用（詳附表二各該編號備註欄之記
    載），依共同正犯共同負責之法理，被告乙○○、甲○○就
    附表一之共同犯罪，均應依毒品危害防制條例第19條第1 項
    規定，於各該次運輸第三級毒品罪名下宣告沒收。被告戊○○所犯運輸第三級毒品罪及幫助運輸第三級毒品罪，僅就被
    告戊○○分別幫助犯運輸第三級毒品、單獨犯第三級毒品罪
    所用之物，單獨沒收之，是扣案如附表二編號9 至10所示物
    品，均應依毒品危害防制條例第19條第1 項規定，分別於被
    告戊○○所犯各該次幫助運輸及運輸第三級毒品罪名下，單
    獨宣告沒收。復因上開物品業已扣案，自無不能沒收情事，
    即毋庸另諭知追徵或以財產抵償。附表二編號3 、11所示物
    品，被告乙○○、甲○○、戊○○均否認為其所有（詳附表
    二各該編號所有人欄所記載），而附表二編號12至13所示物
    品，並無證據證明與本件被告等運輸第三級毒品罪行有關（
    詳附表二各該編號備註欄記載），爰均不予宣告沒收。
四、公訴意旨另以：被告戊○○上開3 次代收自國外印度進口之
    愷他命包裹，另涉有懲治走私條例第2 條第1 項之走私管制
    物品罪嫌等語。然查：
（一）按犯罪事實應依證據認定之，無證據不得認定犯罪事實；
      不能證明被告犯罪者，應諭知無罪之判決，刑事訴訟法第
      154 條第2 項及第301 條第1 項分別定有明文。次按認定
      不利於被告之事實，須依積極證據，苟積極證據不足為不
      利於被告事實之認定時，即應為有利於被告之認定，更不
      必有何有利之證據。又事實之認定，應憑證據，如未能發
      現相當證據，或證據不足以證明，自不能以推測或擬制之
      方法，以為裁判基礎。而刑事訴訟法上所謂認定犯罪事實
      之積極證據，係指適合於被告犯罪事實之認定之積極證據
      而言，雖不以直接證據為限，間接證據亦包括在內。然而
      無論直接或間接證據，其為訴訟上之證明，須於通常一般
      之人均不致有所懷疑，而得確信其為真實之程度者，始得
      據為有罪之認定，倘其證明尚未達到此一程度，而有合理
      之懷疑存在時，致使無從形成有罪之確信，根據「罪證有
      疑，利於被告」之證據法則，即不得遽為不利被告之認定
      （最高法院30年度上字第816 號、29年度上字第3105號、
      40年度台上字第86 號 及76年度台上字第4986號判例意旨
      參照）。
（二）本件被告戊○○雖同意擔任受貨人及提供租屋處作為愷他
      命包裹之郵寄送達地址，但被告戊○○與被告乙○○並不
      熟識，且均係透過被告甲○○聯絡如何交付愷他命包裹等
      事宜，被告戊○○固知悉所代收之包裹內裝有愷他命，然
      國內本存有取得愷他命之不法管道，以國內包裹郵寄方式
      運輸交付者，亦所在多有。參以如附表三所示通聯紀錄內
      容，可知被告戊○○與被告乙○○或甲○○聯絡時，僅討
      輪如何交付已郵寄送達之愷他命包裹，並未提及愷他命來
      源為國外之印度UMA 公司，則被告戊○○在應允收受愷他
      命包裹前，是否已知每次代收之愷他命係由印度國外進口
      ，容有疑問。因國際包裹自國外入境台灣地區後，尚須經
      相當時間，始能送達國內收件人，而本件犯罪事實欄（一
      ）、（二）所示犯行，僅知愷他命包裹寄交被告戊○○收
      受之時間，且就附表三監聽譯文內容以觀，被告戊○○僅
      在包裹運抵租屋處之日，曾以行動電話聯絡被告甲○○，
      討論如何交付事宜（詳附表三編號15、30），則被告甲○○、乙○○於上開愷他命入境台灣後，始通知被告戊○○
      注意收受愷他命包裹，亦非無可能。另被告甲○○、戊○○為多年舊識，交情匪淺，彼此間經常以行動電話相互聯
      絡敘舊，並非悖於常情，尚難認彼此聯繫均係針對交付愷
      他命，是依卷附雙向通聯紀錄，僅可證明雙方時常以行動
      電話聯絡，但無法證明被告甲○○在愷他命進口入境台灣
      前，即已知會被告戊○○。本件並無積極證據證明被告甲○○於毒品進入台灣地區前，即告知被告戊○○代收包裹
      ，且參酌前開監聽譯文，亦僅顯示被告甲○○於被告戊○○收受包裹當日，始通知被告戊○○收受包裹，此時，該
      包裹早已進入台灣地區，是依「罪疑惟輕」之法理，即應
      為被告有利之認定。因第三級毒品進入台灣地區後，被告
      乙○○、甲○○私運管制物品進口之行為即已完成，
      是本件既僅能證明毒品載運進入台灣地區後，始通知被告
      戊○○收受包裹，則在被告甲○○、乙○○共同私運管制
      物品進口之犯罪已完成下，並告戊○○收受包裹之行為，
      僅屬事後幫助，應不能成立私運管制物品進口罪之幫助犯
      。此外，復查無積極證據足資證明被告戊○○有公訴人所
      指之上開犯行，不能證明其犯罪，原應為無罪判決之諭知
      ，惟公訴人認此部分之犯行，與前開有罪部分，均具有刑
      法想像競合犯之裁判上一罪關係，爰不另為無罪判決之諭
      知。
據上論斷，應依刑事訴訟法第299 條第1 項前段，毒品危害防制
條例第4 條第3 項、第19條第1 項前段，懲治走私條例第2 條第
1 項、第3 條第1 項、第11條，刑法第11條、第28條、第55條、
第38條第1 項第1 款、第51條第5 款，判決如主文。
本案經檢察官己○○到庭執行職務。
中　　華　　民　　國　　96　　年　　9 　　月　　28　　日
　　　　　　　　　刑事第十五庭  審判長法 官  方百正
                                      法 官  方錦源
                                      法 官  戴韻玲
以上正本證明與原本無異。
以上正本證明與原本無異。
如不服本判決應於收受本判決後10日內向本院提出上訴書狀，並
應敘述具體理由，如未敘述上訴理由者，應於上訴期間屆滿後20
日內補提理由書狀於本院（均須按他造當事人之人數附繕本）「
切勿逕送上級法院」。
中　　華　　民　　國　　96　　年　　9 　　月　　28　　日
                                      書記官 王雪招
附錄論罪科刑法條：
毒品危害防制條例第4條第3項
製造、運輸、販賣第三級毒品者，處 5 年以上有期徒刑，得併科
新臺幣 5 百萬元以下罰金。
懲治走私條例第2條
私運管制物品進口、出口逾公告數額者，處7 年以下有期徒刑，
得併科新臺幣3 百萬元以下罰金。
前項之未遂犯罰之。
第 1 項所稱管制物品及其數額，由行政院公告之。
附表一
┌──┬─────┬─────────────────┬─────────────────┬─────────────────┐
│編號│犯罪行為  │乙○○部分                        │甲○○部分                        │戊○○部分                        │
│    │          ├─────────────────┼─────────────────┼─────────────────┤
│    │          │主文　                            │主文　                            │主文　                            │
│    │          ├────┬─────┬──────┼────┬─────┬──────┼────┬─────┬──────┤
│    │          │罪名    │宣告刑    │沒收        │罪名    │宣告刑    │沒收        │罪名    │宣告刑    │沒收        │
├──┼─────┼────┼─────┼──────┼────┼─────┼──────┼────┼─────┼──────┤
│ 1  │如事實欄編│共同運輸│處有期徒刑│扣案如附表二│共同運輸│處有期徒刑│扣案如附表二│幫助運輸│處有期徒刑│扣案如附表二│
│    │號一（一）│第三級毒│伍年肆月  │編號4 、6 、│第三級毒│伍年貳月  │編號4 、6 、│第三級毒│貳年捌月  │編號9 所示之│
│    │所示      │品      │          │8 所示之物，│品      │          │8 所示之物，│品      │          │物，均沒收  │
│    │          │        │          │均沒收      │        │          │均沒收      │        │          │            │
├──┼─────┼────┼─────┼──────┼────┼─────┼──────┼────┼─────┼──────┤
│ 2  │如事實欄編│共同運輸│處有期徒刑│扣案如附表二│共同運輸│處有期徒刑│扣案如附表二│運輸第三│處有期徒刑│扣案如附表二│
│    │號一（二）│第三級毒│伍年陸月  │編號4 、6 、│第三級毒│伍年肆月  │編號4 、6 、│級毒品  │伍年貳月  │編號9至10 所│
│    │所示      │品      │          │8 所示之物，│品      │          │8 所示之物，│        │          │示之物，均沒│
│    │          │        │          │均沒收      │        │          │均沒收      │        │          │收          │
│    │          │        │          │            │        │          │            │        │          │            │
├──┼─────┼────┼─────┼──────┼────┼─────┼──────┼────┼─────┼──────┤
│ 3  │如事實欄編│共同運輸│處有期徒刑│扣案如附表二│共同運輸│處有期徒刑│扣案如附表二│幫助運輸│處有期徒刑│扣案如附表二│
│    │號一（三）│第三級毒│伍年捌月  │編號1 至2 、│第三級毒│伍年陸月  │編號1 至2 、│第三級毒│貳年拾月  │編號1  、9至│
│    │所示      │品      │          │4 至8 、14  │品      │          │4 至8、14 所│品      │          │10所示之物，│
│    │          │        │          │所示之物，均│        │          │示之物，均沒│        │          │均沒收      │
│    │          │        │          │沒收        │        │          │收          │        │          │            │
└──┴─────┴────┴─────┴──────┴────┴─────┴──────┴────┴─────┴──────┘
附表二
┌──┬──────────┬───────────┬───────────┬────────────┐
│編號│扣案物品名稱及數量  │所有人（證據）        │鑑驗結果 （證據）     │備註                    │
├──┼──────────┼───────────┼───────────┼────────────┤
│ 1  │第三級毒品愷他命6 包│被告乙○○所有（據被告│第三級毒品愷他命，合計│事實欄一（三）所示該次運│
│    │，合計淨重296.54公克│乙○○於本院審理中之供│淨重302.83公克，空包裝│輸及幫助運輸第三級毒品查│
│    │（不含包裝袋6 個）  │述，參本院卷第69 頁） │總重6.29公克，純度85  │獲之第三級毒品          │
│    │                    │                      │.5 7% ，純質淨重259.13│                        │
│    │                    │                      │公克（法務部調查局鑑定│                        │
│    │                    │                      │書，見警卷三第52頁）  │                        │
├──┼──────────┼───────────┼───────────┼────────────┤
│ 2  │錫箔紙包裝6 個、快遞│被告乙○○所有（據被告│                      │被告乙○○所有供事實欄一│
│    │包裹包裝紙盒1 個、包│乙○○、甲○○於本院審│                      │（三）所示該次共同犯運輸│
│    │裝袋1 個            │理中之供述，參本院卷第│                      │第三級毒品罪所用（被告王│
│    │                    │69、272 頁）          │                      │中傑於本院審理時之供述，│
│    │                    │                      │                      │參本院卷第272 頁）      │
├──┼──────────┼───────────┼───────────┼────────────┤
│ 3  │電子磅秤1 台        │被告甲○○友人所有（據│                      │事實欄一（二）所示該次共│
│    │                    │被告甲○○於本院審理中│                      │同運輸第三級毒品所用（被│
│    │                    │之供述，參本院卷第272 │                      │告甲○○於本院審理時之供│
│    │                    │頁）                  │                      │述，參本院卷第272 頁）  │
├──┼──────────┼───────────┼───────────┼────────────┤
│ 4  │門號0000000000號行動│被告甲○○所有（據被告│                      │被告甲○○所有供事實欄一│
│    │電話1 支（不含門號SI│甲○○於本院審理中之供│                      │（一）、（二）、（三）所│
│    │M 卡，該門號SIM 卡登│述，參本院卷第272 頁）│                      │示各次共同犯運輸第三級毒│
│    │記為周拔所有，見偵卷│                      │                      │品罪所用（被告甲○○於本│
│    │二第64頁遠傳通聯紀錄│                      │                      │院審理時之供述，參本院卷│
│    │資料查詢）          │                      │                      │第272 頁）              │
├──┼──────────┼───────────┼───────────┼────────────┤
│ 5  │門號0000000000號行動│被告甲○○所有（據被告│                      │被告甲○○所有供事實欄一│
│    │電話1 支（不含門號SI│甲○○於本院審理中之供│                      │（三）所示該次共同犯運輸│
│    │M 卡，該門號SIM 卡登│述，參本院卷第272 頁）│                      │第三級毒品罪所用（見附表│
│    │記為謝旼珊所有，見偵│                      │                      │三編號27所示通聯紀錄）  │
│    │卷二第81頁）        │                      │                      │                        │
├──┼──────────┼───────────┼───────────┼────────────┤
│ 6  │門號0000000000號行動│被告乙○○所有（據被告│                      │被告乙○○所有供事實欄一│
│    │電話1 支（不含門號SI│乙○○於本院審理中之供│                      │（一）、（二）、（三）所│
│    │M 卡，該門號SIM 卡登│述，參本院卷第273 頁）│                      │示各次共同犯運輸第三級毒│
│    │記為陳建嘉所有，見偵│                      │                      │品罪所用（被告乙○○於本│
│    │卷二第70頁台灣大哥大│                      │                      │院審理中之供述，參本院卷│
│    │資料查詢）          │                      │                      │第273 頁）              │
├──┼──────────┼───────────┼───────────┼────────────┤
│ 7  │門號0000000000號行動│被告乙○○所有（據被告│                      │被告乙○○所有供事實欄一│
│    │電話1 支（含門號SIM │乙○○於本院審理中之供│                      │（三）所示該次共同犯運輸│
│    │卡，該門號SIM 卡登記│述，參本院卷第273 頁）│                      │第三級毒品所用（見附表三│
│    │為乙○○所有，見偵卷│                      │                      │編號27、29所示通聯紀錄）│
│    │二第70頁中華電信資料│                      │                      │                        │
│    │查詢）              │                      │                      │                        │
├──┼──────────┼───────────┼───────────┼────────────┤
│ 8  │門號0000000000號行動│被告乙○○所有（據被告│                      │被告乙○○所有供事實欄一│
│    │電話1 支（不含門號SI│乙○○於本院審理中之供│                      │（一）、（二）、（三）所│
│    │M 卡，該門號SIM 卡登│述，參本院卷第273 頁）│                      │示各次犯共同運輸第三級毒│
│    │記為林傳閎所有，見偵│                      │                      │品罪所用（被告乙○○於警│
│    │卷二第76頁遠傳雙向通│                      │                      │詢中之供述，見警卷二第2 │
│    │聯紀錄）            │                      │                      │頁背面）                │
├──┼──────────┼───────────┼───────────┼────────────┤
│ 9  │門號0000000000號行動│被告戊○○所有（據被告│                      │被告戊○○所有供事實欄一│
│    │電話1 支（不含門號SI│戊○○於本院審理中之供│                      │（一）、（三）所示各該次│
│    │M 卡，該門號SIM 卡登│述，參本院卷第273 頁）│                      │犯幫助運輸第三級毒品罪所│
│    │記為秦鳳生所有，見偵│                      │                      │用及供事實欄一（二）所示│
│    │卷二第66頁和信電訊雙│                      │                      │犯運輸第三級毒品罪所用（│
│    │向通聯紀錄查詢）    │                      │                      │見附表三編號15、20、28所│
│    │                    │                      │                      │示通聯紀錄）            │
├──┼──────────┼───────────┼───────────┼────────────┤
│ 10 │門號0000000000號行動│被告戊○○所有（據被告│                      │被告戊○○所有供事實欄一│
│    │電話1 支（不含門號SI│戊○○於本院審理中之供│                      │（三）所示該次犯幫助運輸│
│    │M 卡，該門號SIM 卡登│述，參本院卷第273 頁）│                      │第三級毒品罪所用及供事實│
│    │記為鄭茂宏所有，見偵│                      │                      │欄一（二）所示犯運輸第三│
│    │卷二第68頁遠傳雙向通│                      │                      │級毒品罪所用（見附表三編│
│    │聯紀錄查詢）        │                      │                      │號12、30至31所示通聯紀錄│
│    │                    │                      │                      │）                      │
├──┼──────────┼───────────┼───────────┼────────────┤
│ 11 │大立伊勢丹手提袋1 個│被告戊○○友人所有（據│                      │事實欄一（三）所示該次被│
│    │                    │被告戊○○於本院審理中│                      │告乙○○、甲○○共同運輸│
│    │                    │之供述，參本院卷第272 │                      │及被告戊○○幫助運輸第三│
│    │                    │頁）                  │                      │級毒品所用（被告甲○○於│
│    │                    │                      │                      │本院審理時之供述，參本院│
│    │                    │                      │                      │卷第272 頁）            │
├──┼──────────┼───────────┼───────────┼────────────┤
│ 12 │粉紅色藥錠1 顆（藥錠│被告甲○○所有（據被告│均含第二級毒品MDMA成分│與本件運輸及幫助運輸第三│
│    │淨重0.29公克）、綠色│甲○○於本院審理中之供│（法務部調查局鑑定書，│級毒品愷他命犯罪無關    │
│    │藥錠4 顆（藥錠淨重1.│述，參本院卷第272 頁）│  見警卷三第52頁）    │                        │
│    │11公克）            │                      │                      │                        │
├──┼──────────┼───────────┼───────────┼────────────┤
│ 13 │夾鍊袋1大袋         │                      │                      │被告甲○○施用第三級毒品│
│    │                    │                      │                      │愷他命所用（被告甲○○於│
│    │                    │                      │                      │本院審理時之供述，參本院│
│    │                    │                      │                      │卷第272 頁），與本件運輸│
│    │                    │                      │                      │及幫助運輸第三級毒品愷他│
│    │                    │                      │                      │命無關                  │
├──┼──────────┼───────────┼───────────┼────────────┤
│ 14 │盛裝附表二編號1 所示│被告乙○○所有（據被告│空包裝總重6.29公克    │被告乙○○所有供事實欄一│
│    │愷他命之包裝袋6 個  │乙○○於本院審理中之供│                      │（三）所示該次共同犯運輸│
│    │                    │述，參本院卷第69 頁） │                      │第三級毒品罪所用（被告王│
│    │                    │                      │                      │中傑於本院審理中之供述，│
│    │                    │                      │                      │參本院卷第272 頁，係用於│
│    │                    │                      │                      │包裹扣案之愷他命，而防其│
│    │                    │                      │                      │裸露並便於攜帶，且經鑑定│
│    │                    │                      │                      │機關就之與扣案愷他命分別│
│    │                    │                      │                      │鑑析重量，有前開法務部調│
│    │                    │                      │                      │查局鑑定書可按，足認2 者│
│    │                    │                      │                      │間尚無不可析離之關係）  │
└──┴──────────┴───────────┴───────────┴────────────┘
附表三
┌──┬───────┬─────┬─────┬─────────────────┬──────────────┐
│編號│ 通 話 時 間  │ 發話電話 │ 受話電話 │通話內容                          │ 備  註                     │
│    │（年. 月. 日  │（使用人）│（使用人）│                                  │（出處）                    │
│    │時：分：秒）  │          │          │                                  │                            │
├──┼───────┼─────┼─────┼─────────────────┼──────────────┤
│1   │   95.12.22   │0000000000│0000000000│郭：我剛剛已有聯絡到了，他們那邊是│偵卷二第112 頁、偵卷十一第16│
│    │  17：19：40  │（甲○○）│（乙○○）│    說要拿去寄，結果是寄的時候，他│頁                          │
│    │              │          │          │    們那邊有戴帽子的（指警察），然│                            │
│    │              │          │          │    後又回來，又把東西退回來。    │                            │
│    │              │          │          │王：那怎麼辦？                    │                            │
│    │              │          │          │郭：他說詳細的資料，因為我剛剛是叫│                            │
│    │              │          │          │    他用公共電話打給他，說得不是很│                            │
│    │              │          │          │    清楚，大概情形是這樣，他說要寫│                            │
│    │              │          │          │    E–mail給我。                 │                            │
│    │              │          │          │王：那現在就是要等到下星期嗎？    │                            │
│    │              │          │          │郭：看他等一下寫怎樣呀！          │                            │
│    │              │          │          │王：小黃哥說明天到楠梓大都會公園打│                            │
│    │              │          │          │    球。                          │                            │
│    │              │          │          │郭：好。                          │                            │
├──┼───────┼─────┼─────┼─────────────────┼──────────────┤
│2   │   95.12.22   │0000000000│0000000000│郭：那個是星期四才能寄，星期六到，│偵卷二第113 –114 頁、偵卷十│
│    │  22：08：35  │（乙○○）│（甲○○）│    照上次那樣子，一次是全部，全部│一第17 –18 頁              │
│    │              │          │          │    剩下那八百，先這樣子，現在還在│                            │
│    │              │          │          │    講其他的。                    │                            │
│    │              │          │          │王：晚點我叫阿三跟你聯絡。        │                            │
│    │              │          │          │郭：因為昨天我跟他講看有沒有相片，│                            │
│    │              │          │          │    他說二天的時間，因為他說全部沒│                            │
│    │              │          │          │    有在我們這邊，我拿到後跟你聯絡│                            │
│    │              │          │          │    ，你再聯絡他，現在我先講這邊的│                            │
│    │              │          │          │    事。                          │                            │
│    │              │          │          │王：了解。                        │                            │
│    │              │          │          │郭：我剛才問他，他們那邊的問題，他│                            │
│    │              │          │          │    自己不可能去寄，他就是找不到人│                            │
│    │              │          │          │    啦。                          │                            │
│    │              │          │          │王：這問題早就該溝通呀！          │                            │
│    │              │          │          │郭：我跟他說這段時間都沒賺到，看能│                            │
│    │              │          │          │    否每天打電話聯絡一下，他說沒辦│                            │
│    │              │          │          │    法，他說沒有人，還要去拜託人，│                            │
│    │              │          │          │    當初我們去找他，錢也給了，如果│                            │
│    │              │          │          │    錢少的話還可以，如錢太多我也不│                            │
│    │              │          │          │    放心。                        │                            │
│    │              │          │          │王：這樣拖著也不好。              │                            │
│    │              │          │          │郭：他說他趕不出來。              │                            │
│    │              │          │          │王：他的工作有確定了嗎？          │                            │
│    │              │          │          │郭：有確定啦，但是本來已經要那個了│                            │
│    │              │          │          │    ，結果他說一個資料寫得很亂，這│                            │
│    │              │          │          │    一次變我有四個會，所以要四個頭│                            │
│    │              │          │          │    ，因寫得很亂，又退回來了。    │                            │
│    │              │          │          │王：所以又延期了。                │                            │
│    │              │          │          │郭：他那個就跟印尼一樣亂啦！他們都│                            │
│    │              │          │          │    很惰性，現在知道原因了，因他們│                            │
│    │              │          │          │    外國很難溝通。                │                            │
│    │              │          │          │王：我知道了。                    │                            │
├──┼───────┼─────┼─────┼─────────────────┼──────────────┤
│3   │   95.12.29   │0000000000│0000000000│郭：他自己有寫信過來，中華那裡，我│偵卷二第116 頁、偵卷十一第20│
│    │  01：33：47  │（乙○○）│（甲○○）│    們第一次給他的那個，如果是照他│頁                          │
│    │              │          │          │    那個的話，應該是後天早上。    │                            │
│    │              │          │          │王：禮拜天？                      │                            │
│    │              │          │          │郭：我不知道，就後天早上啦！我現在│                            │
│    │              │          │          │    再問他，為什麼只告訴我，給我一│                            │
│    │              │          │          │    個地方，只有一部分，還是全部都│                            │
│    │              │          │          │    一起那個，我現在要問他啦！    │                            │
│    │              │          │          │王：好，你先弄清楚，我們再聯絡，這│                            │
│    │              │          │          │    樣子簡單一點。                │                            │
│    │              │          │          │郭：好。                          │                            │
├──┼───────┼─────┼─────┼─────────────────┼──────────────┤
│4   │   95.12.29   │0000000000│0000000000│郭：你中華路那個，裡面應該沒有吧！│偵卷二第116 –117 頁、偵卷十│
│    │  04：01：33  │（乙○○）│（甲○○）│    有人在那邊嗎？                │一第20 –21 頁              │
│    │              │          │          │王：目前有人在。                  │                            │
│    │              │          │          │郭：你要叫其他人先不要在那邊，你叫│                            │
│    │              │          │          │    他早上九點、十點就那個了。    │                            │
│    │              │          │          │王：今天？                        │                            │
│    │              │          │          │郭：對！就等一下，早上九點、十點就│                            │
│    │              │          │          │    那個了，不相關的人統統都離開，│                            │
│    │              │          │          │    我們就電話保持聯絡，因我在上面│                            │
│    │              │          │          │    這邊，訊號很差，如果電話不通，│                            │
│    │              │          │          │    你就用68的打我33，33的訊號很強│                            │
│    │              │          │          │    ，我們保持聯絡，你早上要過去了│                            │
│    │              │          │          │    嗎？                          │                            │
│    │              │          │          │王：一定會的。                    │                            │
│    │              │          │          │郭：那是你過去，還是我過去？      │                            │
│    │              │          │          │王：我先確定好再聯絡。            │                            │
│    │              │          │          │郭：那你可能要在附近。            │                            │
│    │              │          │          │王：沒問題。                      │                            │
├──┼───────┼─────┼─────┼─────────────────┼──────────────┤
│5   │   95.12.29   │0000000000│0000000000│王：他電話還沒有來。              │偵卷二第117 頁、偵卷十一第21│
│    │  10：44：49  │（乙○○）│（甲○○）│郭：你還在左營？                  │頁                          │
│    │              │          │          │王：對。                          │                            │
│    │              │          │          │郭：應該是差不多了，你要注意一下。│                            │
│    │              │          │          │王：了解。                        │                            │
├──┼───────┼─────┼─────┼─────────────────┼──────────────┤
│6   │   95.12.29   │0000000000│0000000000│郭：有沒有什麼消息？              │偵卷二第117 頁、偵卷十一第21│
│    │  12：18：51  │（乙○○）│（甲○○）│王：還沒有呀！可能要下午了吧！    │頁                          │
│    │              │          │          │郭：他是比上次慢二個小時啦！上次是│                            │
│    │              │          │          │    十點多。                      │                            │
│    │              │          │          │王：可能要到中午了。              │                            │
│    │              │          │          │郭：比上次慢二個小時啦！          │                            │
│    │              │          │          │王：了解。                        │                            │
├──┼───────┼─────┼─────┼─────────────────┼──────────────┤
│7   │   95.12.29   │0000000000│0000000000│王：他都沒接電話，我等一下可能過去│偵卷二第118 頁、偵卷十一第22│
│    │  14：49：20  │（乙○○）│（甲○○）│    看一下。                      │頁                          │
│    │              │          │          │郭：會不會有什麼問題？            │                            │
│    │              │          │          │王：應該是不會啦！他不會有問題啦！│                            │
│    │              │          │          │郭：你怎麼知道，我是說狀況，有沒有│                            │
│    │              │          │          │    辦法找人跟他聯絡。            │                            │
│    │              │          │          │王：他都一個人住。                │                            │
│    │              │          │          │郭：你幾點要過去？                │                            │
│    │              │          │          │王：大約三點半或四點。            │                            │
│    │              │          │          │郭：要不然我先過去，但是我過去也沒│                            │
│    │              │          │          │    有用。                        │                            │
│    │              │          │          │王：我有鑰匙，可以那個。          │                            │
│    │              │          │          │郭：OK。                          │                            │
├──┼───────┼─────┼─────┼─────────────────┼──────────────┤
│8   │   95.12.29   │0000000000│0000000000│王：OK了。                        │偵卷二第118 頁、偵卷十一第22│
│    │  15：42：19  │（乙○○）│（甲○○）│郭：已經好了嗎？                  │頁                          │
│    │              │          │          │王：對，沒有看。                  │                            │
│    │              │          │          │郭：大還是小？                    │                            │
│    │              │          │          │王：沒有看啦。                    │                            │
│    │              │          │          │郭：還沒打開？還沒那個？          │                            │
│    │              │          │          │王：對。                          │                            │
│    │              │          │          │郭：我現在要過去。                │                            │
│    │              │          │          │王：我直接過去。                  │                            │
├──┼───────┼─────┼─────┼─────────────────┼──────────────┤
│9   │   95.12.29   │0000000000│0000000000│郭：你到了沒有？                  │偵卷二第119 頁、偵卷十一第23│
│    │  16：05：32  │（乙○○）│（甲○○）│王：到了。                        │頁                          │
│    │              │          │          │郭：你在裡面了嗎？                │                            │
│    │              │          │          │王：正要上去。                    │                            │
│    │              │          │          │郭：你先不要上去，你叫他拿出來，你│                            │
│    │              │          │          │    叫他騎機車拿出來，你跟他後面，│                            │
│    │              │          │          │    你看沒有人的時候，你再過去接，│                            │
│    │              │          │          │    先準備一下還是比較好。        │                            │
│    │              │          │          │王：了解。                        │                            │
│    │              │          │          │郭：我快到了。                    │                            │
│    │              │          │          │王：好。                          │                            │
├──┼───────┼─────┼─────┼─────────────────┼──────────────┤
│10  │   95.12.29   │0000000000│0000000000│郭：你現在在那裡？                │偵卷二第119 頁、偵卷十一第23│
│    │  16：12：38  │（乙○○）│（甲○○）│王：三鳳宮。                      │頁                          │
│    │              │          │          │郭：三鳳宮？                      │                            │
│    │              │          │          │王：對。                          │                            │
│    │              │          │          │郭：他呢？                        │                            │
│    │              │          │          │王：上面。                        │                            │
│    │              │          │          │郭：中華路。                      │                            │
├──┼───────┼─────┼─────┼─────────────────┼──────────────┤
│11  │   96.01.13   │0000000000│0000000000│郭：我們大概幾點那個？            │警卷五第18–19頁、偵卷一第17│
│    │  12：21：21  │（乙○○）│（甲○○）│王：我們大概一點左右那個。        │–18頁、偵卷二第120 –121 頁│
│    │              │          │          │郭：我一直在找阿桐，可能尚未起床，│、偵卷十一第24–25頁        │
│    │              │          │          │    我一直在找他。                │                            │
│    │              │          │          │王：我們要到現場嗎？              │                            │
│    │              │          │          │郭：對呀！要過去呀！              │                            │
│    │              │          │          │王：還是我跟他交待第二步就好了。  │                            │
│    │              │          │          │郭：他的機車幾號？                │                            │
│    │              │          │          │王：我不知道，因他是騎別人的車。  │                            │
│    │              │          │          │郭：他今天穿什麼衣服？            │                            │
│    │              │          │          │王：不知道他出門會穿什麼衣服。    │                            │
│    │              │          │          │郭：你把他的電話給我。            │                            │
│    │              │          │          │王：0000000000。                  │                            │
│    │              │          │          │郭：好，你有跟他講好嘛！          │                            │
│    │              │          │          │王：對。                          │                            │
│    │              │          │          │郭：他出來後，你要怎麼樣那個？    │                            │
│    │              │          │          │王：我就在附近，我有跟他講二個方法│                            │
│    │              │          │          │    ，我是怕那個沒消息後，跟他說另│                            │
│    │              │          │          │    一個方法，叫他直接我的方向過來│                            │
│    │              │          │          │    。                            │                            │
│    │              │          │          │郭：然後呢？                      │                            │
│    │              │          │          │王：我有教他怎麼做，然後到樓下，直│                            │
│    │              │          │          │    接打給我就好了，到時我再跟你聯│                            │
│    │              │          │          │    絡，再去看現場郭：好，那我會先│                            │
│    │              │          │          │    過去啦。                      │                            │
│    │              │          │          │王：有什麼隨時保持聯絡，還是你要先│                            │
│    │              │          │          │    跟他打個電話。                │                            │
│    │              │          │          │郭：好，你先打電話跟他講一下。    │                            │
│    │              │          │          │王：好。                          │                            │
├──┼───────┼─────┼─────┼─────────────────┼──────────────┤
│12  │   96.01.13   │0000000000│0000000000│王：你電話不是換號碼了嗎？        │警卷五第24頁、偵卷一第23頁、│
│    │  12：24：38  │（甲○○）│（戊○○）│簡：對呀！                        │偵卷二第126 頁、偵卷十一第30│
│    │              │          │          │王：等一下我老闆會打另一支給你，他│頁                          │
│    │              │          │          │    會交待一些事給你。            │                            │
│    │              │          │          │簡：OK。                          │                            │
├──┼───────┼─────┼─────┼─────────────────┼──────────────┤
│13  │   96.01.13   │0000000000│0000000000│郭：還沒有消息嗎？                │警卷五第19頁、偵卷一第18頁、│
│    │  13：45：32  │（乙○○）│（甲○○）│王：沒有。                        │偵卷二第121 頁、偵卷十一第25│
│    │              │          │          │郭：你有跟他說我會打過去？        │頁                          │
│    │              │          │          │王：是呀！                        │                            │
│    │              │          │          │郭：他一個人在那裡嗎？            │                            │
│    │              │          │          │王：是呀！                        │                            │
│    │              │          │          │郭：我打過去要講我是誰嗎？        │                            │
│    │              │          │          │王：你就說你是老闆就好了。        │                            │
│    │              │          │          │郭：他知道你的名字？              │                            │
│    │              │          │          │王：對。                          │                            │
│    │              │          │          │郭：好。                          │                            │
├──┼───────┼─────┼─────┼─────────────────┼──────────────┤
│14  │   96.01.13   │0000000000│0000000000│王：哥，你有打給他嗎？            │警卷五第20頁、偵卷一第19頁、│
│    │  14：01：26  │（甲○○）│（乙○○）│郭：還沒有。                      │偵卷二第122 頁、偵卷十一第26│
│    │              │          │          │王：還是我先打給也確定一下？      │頁                          │
│    │              │          │          │郭：好呀！因我快到了，你在附近嗎？│                            │
│    │              │          │          │王：對，我在附近啦！              │                            │
│    │              │          │          │郭：好。                          │                            │
├──┼───────┼─────┼─────┼─────────────────┼──────────────┤
│15  │   96.01.13   │0000000000│0000000000│郭：我王傑這邊，你現在在那裡？    │警卷五第20頁、偵卷一第19頁、│
│    │  14：12：57  │（乙○○）│（戊○○）│簡：我在家裡。                    │偵卷二第122 頁、偵卷十一第26│
│    │              │          │          │郭：你在樓上嗎？                  │頁                          │
│    │              │          │          │簡：對。                          │                            │
│    │              │          │          │郭：你等一下會騎摩托車出來？      │                            │
│    │              │          │          │簡：還沒有啦！我還沒有吃飽飯！我還│                            │
│    │              │          │          │    沒要出門啦！                  │                            │
│    │              │          │          │郭：好，你要出門前跟我說一下。    │                            │
│    │              │          │          │簡：我知道。                      │                            │
├──┼───────┼─────┼─────┼─────────────────┼──────────────┤
│16  │   96.01.13   │0000000000│0000000000│郭：你在那裡？                    │警卷五第21頁、偵卷一第20頁、│
│    │  14：28：53  │（乙○○）│（甲○○）│王：我在河南路、愛河邊邊而已。    │偵卷二第123 頁、偵卷十一第27│
│    │              │          │          │郭：你跟誰一起？                  │頁                          │
│    │              │          │          │王：我跟老婆啦！                  │                            │
│    │              │          │          │郭：他穿什麼衣服，你知道？你等一下│                            │
│    │              │          │          │    叫他去那裡？                  │                            │
│    │              │          │          │王：他還沒有那個呀！              │                            │
│    │              │          │          │郭：我知道，你等一下叫他去哪裡？  │                            │
│    │              │          │          │王：去我左營那邊。                │                            │
│    │              │          │          │郭：你先跟他說出門的時候穿什麼衣服│                            │
│    │              │          │          │    ，叫他打給你，我們再那個。    │                            │
│    │              │          │          │王：有啦！OK。                    │                            │
├──┼───────┼─────┼─────┼─────────────────┼──────────────┤
│17  │   96.01.13   │0000000000│0000000000│王：哥，到檳榔攤那裡。            │警卷五第21頁、偵卷一第20頁、│
│    │  14：30：33  │（甲○○）│（乙○○）│郭：我知道，因現在機車還沒找到啦。│偵卷二第123 頁、偵卷十一第27│
│    │              │          │          │王：有啦，我等下打給你。          │頁                          │
│    │              │          │          │郭：好。                          │                            │
├──┼───────┼─────┼─────┼─────────────────┼──────────────┤
│18  │   96.01.13   │0000000000│0000000000│王：白色、藍色。                  │警卷五第21–22頁、偵卷一第20│
│    │  14：31：42  │（甲○○）│（乙○○）│郭：他還沒有嘛。                  │–21頁、偵卷二第123 –124 頁│
│    │              │          │          │王：已OK了。                      │、偵卷十一第27–28頁        │
│    │              │          │          │郭：他還沒有要出門？              │                            │
│    │              │          │          │王：是，我就先過去檳榔攤那裡！    │                            │
│    │              │          │          │郭：你跟他說到樓下打的時候，你再馬│                            │
│    │              │          │          │    上打給我，我看是哪一個的？    │                            │
│    │              │          │          │王：他會在那個什麼…那間…        │                            │
│    │              │          │          │郭：7–11還是全家那裡檳榔店？     │                            │
│    │              │          │          │王：對面。                        │                            │
│    │              │          │          │郭：好，我知道。                  │                            │
├──┼───────┼─────┼─────┼─────────────────┼──────────────┤
│19  │   96.01.13   │0000000000│0000000000│郭：他叫什麼名字？你另一支電話有開│警卷五第22–23頁、偵卷一第21│
│    │  14：39：34  │（乙○○）│（甲○○）│    ？                            │–22頁、偵卷二第124 –125 頁│
│    │              │          │          │王：子揚啦！另一電話放家裡。      │、偵卷十一第28–29頁        │
│    │              │          │          │郭：那一個子？                    │                            │
│    │              │          │          │王：兒子的子。郭：你報給我的名字？│                            │
│    │              │          │          │王：「簡」啦！你說本名嗎？        │                            │
│    │              │          │          │郭：我們報給外國的名字。          │                            │
│    │              │          │          │王：戊○○。                      │                            │
│    │              │          │          │郭：這邊是幾號？這邊是二路嗎？    │                            │
│    │              │          │          │王：對！                          │                            │
│    │              │          │          │郭：幾號？王：我放在家裡。        │                            │
│    │              │          │          │郭：還是你打電話問一下。          │                            │
│    │              │          │          │王：他已經買好了，待會我們直接過去│                            │
│    │              │          │          │    檳榔攤，等一下就可以煮了。    │                            │
│    │              │          │          │郭：他買好了？在哪裡呢？          │                            │
│    │              │          │          │王：他剛已去市場買了。            │                            │
│    │              │          │          │郭：現在呢？                      │                            │
│    │              │          │          │王：現在OK了。                    │                            │
│    │              │          │          │郭：還在家嗎？                    │                            │
│    │              │          │          │王：是呀！                        │                            │
│    │              │          │          │郭：他何時要出來？                │                            │
│    │              │          │          │王：他待會就出來了。              │                            │
│    │              │          │          │郭：我不曉得已經買好了。          │                            │
│    │              │          │          │王：我現在要到檳榔攤了。          │                            │
│    │              │          │          │郭：好。                          │                            │
├──┼───────┼─────┼─────┼─────────────────┼──────────────┤
│20  │   96.01.13   │0000000000│0000000000│郭：你要出門了嗎？                │警卷五第24頁、偵卷一第23頁、│
│    │  14：47：06  │（乙○○）│（戊○○）│簡：我等一下要拿小說去給王傑看。  │偵卷二第99、126 頁、偵卷十一│
│    │              │          │          │郭：對呀！我們現在在等你呀！      │第30頁                      │
│    │              │          │          │簡：我現在路上。                  │                            │
│    │              │          │          │郭：你已出門了？                  │                            │
│    │              │          │          │簡：對呀！                        │                            │
│    │              │          │          │郭：我在你這邊等你，你卻…好啦！那│                            │
│    │              │          │          │    我過去了。                    │                            │
│    │              │          │          │簡：好。                          │                            │
├──┼───────┼─────┼─────┼─────────────────┼──────────────┤
│21  │   96.01.13   │0000000000│0000000000│王：哥，他叫小黃啦（計程車）。    │警卷五第24頁、偵卷一第23頁、│
│    │  14：48：51  │（甲○○）│（乙○○）│郭：我以為是摩托車，我也不知道，一│偵卷二第99、126 頁、偵卷十一│
│    │              │          │          │    直在注意那個。                │第30頁                      │
│    │              │          │          │王：對，他是突然打給我說的。      │                            │
│    │              │          │          │郭：臨時變化，那我現在過去檳榔攤那│                            │
│    │              │          │          │    裡。                          │                            │
│    │              │          │          │王：好。                          │                            │
├──┼───────┼─────┼─────┼─────────────────┼──────────────┤
│22  │   96.01.21   │0000000000│0000000000│郭：那個已經出發了，剩下的那個，我│警卷五第11–12頁、偵卷一第10│
│    │  02：05：01  │（甲○○）│（乙○○）│    朋友出發了。                  │–11頁、偵卷二第99–        │
│    │              │          │          │王：我知道，你在哪裡？            │100、127 –128 頁、偵卷十一 │
│    │              │          │          │郭：我在五甲，我在聯絡事情呀！    │     第31–32頁             │
│    │              │          │          │王：你要不要過來五福路這邊一下聊天│                            │
│    │              │          │          │    ？                            │                            │
│    │              │          │          │郭：不要啦！明天好了，因為我現在還│                            │
│    │              │          │          │    在聯絡，他們那邊現在剛好比較有│                            │
│    │              │          │          │    空，一、二點，我正在聯絡，他說│                            │
│    │              │          │          │    已出發了，我星期一會再開票給他│                            │
│    │              │          │          │    。                            │                            │
│    │              │          │          │王：了解，你要他出發之後的事情，先│                            │
│    │              │          │          │    看怎麼樣嘛！                  │                            │
│    │              │          │          │郭：有呀！他已經出發了呀！已經給我│                            │
│    │              │          │          │    那個了，已經有號碼了。        │                            │
│    │              │          │          │王：確定嗎？                      │                            │
│    │              │          │          │郭：有呀！已經給我號碼了呀，星期一│                            │
│    │              │          │          │    我會開票給他，這一次我想用別的│                            │
│    │              │          │          │    地方嘛！還是一樣那裡，你要用你│                            │
│    │              │          │          │    那裡嗎？還是怎樣？            │                            │
│    │              │          │          │王：好呀！可以呀！                │                            │
│    │              │          │          │郭：你看如果有地方沒有…          │                            │
│    │              │          │          │王：我覺得安全性比較高一點。      │                            │
│    │              │          │          │郭：你看哪裡較好，如果沒有的話，我│                            │
│    │              │          │          │    就用我一個小弟那裡。          │                            │
│    │              │          │          │王：OK嗎？                        │                            │
│    │              │          │          │郭：那個沒有問題啦！只是說他也有那│                            │
│    │              │          │          │    個，可能意思說如果有的，給他一│                            │
│    │              │          │          │    點，他也要做，這樣子啦！      │                            │
│    │              │          │          │王：沒關係啦！                    │                            │
│    │              │          │          │郭：先弄這一次，一點給他，大概一百│                            │
│    │              │          │          │    、二百這樣子，因為你那邊如果一│                            │
│    │              │          │          │    直同一個地點也不好。          │                            │
│    │              │          │          │王：我了解。                      │                            │
│    │              │          │          │郭：那我整理。                    │                            │
│    │              │          │          │王：好。                          │                            │
├──┼───────┼─────┼─────┼─────────────────┼──────────────┤
│23  │   96.01.23   │0000000000│0000000000│郭：我們上次領的那個剩下的先拿去賣│警卷五第                    │
│    │  22：30：10  │（乙○○）│（甲○○）│    一賣好了，最近我要付很多錢。  │7、14頁、偵卷一第13頁、偵卷 │
│    │              │          │          │王：好，OK，那我明天給他處理一下好│   二第130 頁、偵卷十一第34 │
│    │              │          │          │    了。                          │   頁                       │
│    │              │          │          │郭：好。                          │                            │
│    │              │          │          │                                  │                            │
├──┼───────┼─────┼─────┼─────────────────┼──────────────┤
│24  │   96.01.23   │0000000000│0000000000│王：哥，我想到了，他們那邊不是已經│警卷五第                    │
│    │  22：57：32  │（甲○○）│（乙○○）│出發了。                          │7、14頁、偵卷一第13頁、偵卷 │
│    │              │          │          │郭：對呀！                        │   二第130 頁、偵卷十一第34 │
│    │              │          │          │王：好，我了解，OK，拜拜！        │   頁                       │
│    │              │          │          │                                  │                            │
├──┼───────┼─────┼─────┼─────────────────┼──────────────┤
│25  │   96.01.24   │0000000000│0000000000│郭：我跟你講還有另外一個新的朋友，│警卷五第                    │
│    │  00：01：11  │（乙○○）│（甲○○）│    你告訴我你們那個中華路那裡的名│7、14–1 5 頁、偵卷一第13– │
│    │              │          │          │    字，地址我有啦！六樓嘛，對不對│   14 頁 、偵卷二第130 –131│
│    │              │          │          │    ？                            │   頁、偵卷十一第34–35 頁  │
│    │              │          │          │王：等一下。                      │                            │
│    │              │          │          │郭：你說那個是六樓嘛，對不對？    │                            │
│    │              │          │          │王：對。                          │                            │
│    │              │          │          │郭：好，你給我名字。              │                            │
│    │              │          │          │王：三點水的洪、政治的政、國家的國│                            │
│    │              │          │          │    ，洪政國。                    │                            │
│    │              │          │          │郭：洪政國，好，我知道了。        │                            │
├──┼───────┼─────┼─────┼─────────────────┼──────────────┤
│26  │   96.01.24   │0000000000│0000000000│郭：我跟你講那個明天可能會到，如果│警卷五第16頁、偵卷一第15頁、│
│    │  18：07：09  │（乙○○）│（甲○○）│    照以前這樣子來講，不過這次我單│偵卷二第132 頁、偵卷十一第36│
│    │              │          │          │    子列印出來，跟以前不太一樣喔。│頁                          │
│    │              │          │          │王：我們見面再談好了。            │                            │
│    │              │          │          │郭：你在哪？                      │                            │
│    │              │          │          │王：左營。                        │                            │
│    │              │          │          │郭：你要來市區？                  │                            │
│    │              │          │          │王：晚點。                        │                            │
│    │              │          │          │郭：好，我先將事情辦好再見面。    │                            │
│    │              │          │          │王：好。                          │                            │
├──┼───────┼─────┼─────┼─────────────────┼──────────────┤
│27  │   96.01.25   │0000000000│0000000000│王：喂！                          │偵卷二第135 –136 頁、偵卷十│
│    │01：02：12起至│（甲○○）│（乙○○）│郭：你打電話問你朋友喔！說他今天晚│一第39 –40 頁              │
│    │01：03：52止  │          │          │    上有沒有進去那個，晚上有管理員│                            │
│    │              │          │          │    嗎？                          │                            │
│    │              │          │          │王：有啊！                        │                            │
│    │              │          │          │郭：你問一下看有沒有，我剛拿給你看│                            │
│    │              │          │          │    那張單有沒有。                │                            │
│    │              │          │          │王：嗯！                          │                            │
│    │              │          │          │郭：我現在看了，九點半左右說不成功│                            │
│    │              │          │          │    投遞。                        │                            │
│    │              │          │          │王：九點半說不成功？              │                            │
│    │              │          │          │郭：對，對，很奇怪。              │                            │
│    │              │          │          │王：好，我馬上問。                │                            │
│    │              │          │          │郭：應該是騙人的啦！以前也有這樣過│                            │
│    │              │          │          │    啊，就是說它（郵包）有過去，但│                            │
│    │              │          │          │    是寫有啊！                    │                            │
│    │              │          │          │王：就等於它（郵遞公司）那個小弟  │                            │
│    │              │          │          │    delay（拖延）就對了。         │                            │
│    │              │          │          │郭：不是他們懶惰。                │                            │
│    │              │          │          │王：喔！                          │                            │
│    │              │          │          │郭：對啊。                        │                            │
│    │              │          │          │王：瞭解，瞭解。                  │                            │
│    │              │          │          │郭：啊！可是也很奇怪啊，就我剛拿給│                            │
│    │              │          │          │    看的那兩個，那兩格，再一格，就│                            │
│    │              │          │          │    是不成功。                    │                            │
│    │              │          │          │王：這樣子喔。                    │                            │
│    │              │          │          │郭：很奇怪，我跟你講喔，明天你出來│                            │
│    │              │          │          │    好了。                        │                            │
│    │              │          │          │王：嗯。                          │                            │
│    │              │          │          │郭：要不要？                      │                            │
│    │              │          │          │王：好啊，OK啊。                  │                            │
│    │              │          │          │郭：對啊，對啊，你出來啦，我們載啦│                            │
│    │              │          │          │    ，啊，你來啦。                │                            │
│    │              │          │          │王：我知道啊，我本來就打算要過去啊│                            │
│    │              │          │          │    ！                            │                            │
│    │              │          │          │郭：對，對，今天就是看一下喔！    │                            │
│    │              │          │          │王：瞭解，瞭解。                  │                            │
│    │              │          │          │郭：怪怪的，我們大概十二點多會過去│                            │
│    │              │          │          │    ，啊，你轉鬧鐘，如果你就十一點│                            │
│    │              │          │          │    叫我。                        │                            │
│    │              │          │          │王：好，好。                      │                            │
│    │              │          │          │郭：如果我沒有起來的話，我起來我會│                            │
│    │              │          │          │    打給你，啊，你起來打給我。    │                            │
│    │              │          │          │王：好，OK，沒問題。              │                            │
│    │              │          │          │郭：就打這個電話啦。              │                            │
│    │              │          │          │王：好，瞭解。                    │                            │
│    │              │          │          │郭：另外一支不通了。              │                            │
│    │              │          │          │王：好，瞭解。                    │                            │
├──┼───────┼─────┼─────┼─────────────────┼──────────────┤
│28  │   96.01.25   │0000000000│0000000000│簡：喂！                          │偵卷二第137 頁、偵卷十一第41│
│    │01：04：28起至│（甲○○）│（戊○○）│王：兄弟啊！                      │頁                          │
│    │01：05：06止  │          │          │簡：嗯！                          │                            │
│    │              │          │          │王：你今天有沒有出門？            │                            │
│    │              │          │          │簡：沒有啊！                      │                            │
│    │              │          │          │王：喂！                          │                            │
│    │              │          │          │簡：喂！                          │                            │
│    │              │          │          │王：你今天有沒有出門？            │                            │
│    │              │          │          │簡：沒有啊！                      │                            │
│    │              │          │          │王：你到樓下看看有沒有投遞單，好不│                            │
│    │              │          │          │    好？                          │                            │
│    │              │          │          │簡：喔，好。                      │                            │
│    │              │          │          │王：馬上通知我一下。              │                            │
│    │              │          │          │簡：沒有吧！今天有在樓下，沒看到啊│                            │
│    │              │          │          │    ！嘿啊！                      │                            │
│    │              │          │          │王：你問一下管理員好了。          │                            │
│    │              │          │          │簡：好，OK，OK。                  │                            │
│    │              │          │          │王：麻煩一下，OK！                │                            │
│    │              │          │          │簡：好，拜拜。                    │                            │
├──┼───────┼─────┼─────┼─────────────────┼──────────────┤
│29  │   96.01.25   │0000000000│0000000000│郭：喂！                          │偵卷二第138 頁、偵卷十一第42│
│    │01：15：23起至│（甲○○）│（乙○○）│王：喂！哥兒。                    │頁                          │
│    │01：15：52止  │          │          │郭：嘿，怎樣？                    │                            │
│    │              │          │          │王：他說今天沒有啊。              │                            │
│    │              │          │          │郭：對啊，怪怪的。                │                            │
│    │              │          │          │王：有問題喔！                    │                            │
│    │              │          │          │郭：沒有關係，小心一點。          │                            │
│    │              │          │          │王：好，OK，瞭解。                │                            │
│    │              │          │          │郭：明天大概十一點聯絡一下。      │                            │
│    │              │          │          │王：好，OK，瞭解。                │                            │
│    │              │          │          │郭：好。                          │                            │
│    │              │          │          │王：好，拜拜。                    │                            │
├──┼───────┼─────┼─────┼─────────────────┼──────────────┤
│30  │   96.01.25   │0000000000│0000000000│王：喂！                          │偵卷二第140 頁、偵卷十一第44│
│    │12：13：52起至│（戊○○）│（甲○○）│簡：喂！你不是要買分散袋要過來嗎？│頁                          │
│    │12：14：20止  │          │          │王：啥啊！沒有了，不用了，你菜買一│                            │
│    │              │          │          │    買先回家，我等下過去吃。      │                            │
│    │              │          │          │簡：喔！                          │                            │
│    │              │          │          │王：暫時先這樣子。                │                            │
│    │              │          │          │簡：OK啊！                        │                            │
│    │              │          │          │王：菜買了嗎？                    │                            │
│    │              │          │          │簡：買了啊！我買好了，我要煮飯了。│                            │
│    │              │          │          │王：好。                          │                            │
│    │              │          │          │簡：好，拜拜。                    │                            │
├──┼───────┼─────┼─────┼─────────────────┼──────────────┤
│31  │   96.01.25   │0000000000│0000000000│郭：喂，啊！你們…，我睡過頭了。  │偵卷二第141 頁、偵卷十一第45│
│    │13：37：43起至│（乙○○）│（甲○○）│王：哈，哈。                      │頁                          │
│    │13：38：24止  │          │          │郭：你在哪啊？                    │                            │
│    │              │          │          │王：我現在在家，啊，那個菜買好了，│                            │
│    │              │          │          │要煮了。                          │                            │
│    │              │          │          │郭：這樣喔！                      │                            │
│    │              │          │          │王：菜已經買好了。                │                            │
│    │              │          │          │郭：你現在在哪啊？                │                            │
│    │              │          │          │王：哈啊！                        │                            │
│    │              │          │          │郭：在哪啊？                      │                            │
│    │              │          │          │王：現在嗎？                      │                            │
│    │              │          │          │郭：對啊！                        │                            │
│    │              │          │          │王：在…在那啊！                  │                            │
│    │              │          │          │郭：喔，好，好啦！                │                            │
│    │              │          │          │王：那要那個嗎？                  │                            │
│    │              │          │          │郭：等一下，我等下打給你啦！      │                            │
│    │              │          │          │王：喔！                          │                            │
├──┼───────┼─────┼─────┼─────────────────┼──────────────┤
│32  │   96.01.25   │0000000000│0000000000│王：喂！                          │偵卷二第142 頁、偵卷十一第46│
│    │13：46：17起至│（乙○○）│（甲○○）│郭：喂！啊，現在樓上了嗎？        │頁                          │
│    │13：47：07止  │          │          │王：是啊！是啊！菜已經買好了，拿上│                            │
│    │              │          │          │    去了。                        │                            │
│    │              │          │          │郭：啊！樓下沒有說什麼嗎？        │                            │
│    │              │          │          │王：沒有，沒有，OK！              │                            │
│    │              │          │          │郭：現在我在路上了，我睡過頭了，你│                            │
│    │              │          │          │    早上有叫我嗎？                │                            │
│    │              │          │          │王：有啊，我有打三、四通啦！      │                            │
│    │              │          │          │郭：三、四通不夠啦，你最少要call三│                            │
│    │              │          │          │    十次。                        │                            │
│    │              │          │          │王：至少要狂call了，是不是？      │                            │
│    │              │          │          │郭：嘿啦！                        │                            │
│    │              │          │          │王：我十一點半就打給你了。        │                            │
│    │              │          │          │郭：好，我現在在路上了。          │                            │
│    │              │          │          │王：那我…郭：我等下到了打給你啦。│                            │
│    │              │          │          │王：好。                          │                            │
├──┼───────┼─────┼─────┼─────────────────┼──────────────┤
│33  │   96.01.25   │0000000000│0000000000│阿桐：喂。                        │偵卷二第145 頁、偵卷十一第49│
│    │15：09：09起至│（乙○○）│（甲○○）│郭：喂，怎樣？                    │頁                          │
│    │15：10：03止  │          │          │阿桐：樓下沒什麼。                │                            │
│    │              │          │          │郭：沒有嗎？                      │                            │
│    │              │          │          │阿桐：沒有什麼人啊！              │                            │
│    │              │          │          │郭：那要叫他拿下來，還是怎樣？    │                            │
│    │              │          │          │阿桐：都可以啊，我看樓下是都沒有人│                            │
│    │              │          │          │      。                          │                            │
│    │              │          │          │郭：這樣喔！還是…我還要五分鐘到啦│                            │
│    │              │          │          │    ，啊，你等我一下，我到打給他叫│                            │
│    │              │          │          │    他下來之後，之後叫他騎車出來，│                            │
│    │              │          │          │    我跟在後面。                  │                            │
│    │              │          │          │阿桐：好啊！之後還有車在跑，今天是│                            │
│    │              │          │          │      都沒有什麼車。              │                            │
│    │              │          │          │郭：沒有關係，因為裡面我們不知道，│                            │
│    │              │          │          │    我們就等他下來啊！            │                            │
│    │              │          │          │阿桐：喔，好啊！                  │                            │
│    │              │          │          │郭：等我一下。                    │                            │
│    │              │          │          │王：喂，哥兒。                    │                            │
│    │              │          │          │郭：啊，你們都到了嗎？            │                            │
│    │              │          │          │王：我到了啊！                    │                            │
│    │              │          │          │郭：你現在哪？樓上嗎？            │                            │
│    │              │          │          │王：嘿啊！                        │                            │
│    │              │          │          │郭：這樣你要下來，還是怎樣？      │                            │
│    │              │          │          │王：我下來。                      │                            │
│    │              │          │          │郭：這樣你下來…那你要怎麼…      │                            │
│    │              │          │          │王：我走出去就好了。              │                            │
│    │              │          │          │郭：這樣喔。                      │                            │
│    │              │          │          │王：嗯。                          │                            │
│    │              │          │          │郭：那你要走去哪？                │                            │
│    │              │          │          │王：我…                          │                            │
│    │              │          │          │郭：我現在那邊就不能進去。        │                            │
│    │              │          │          │王：我知道，我知道。              │                            │
│    │              │          │          │郭：加油站那邊！加油站那邊！      │                            │
│    │              │          │          │王：OK，好。                      │                            │
├──┼───────┼─────┼─────┼─────────────────┼──────────────┤
│34  │   96.01.25   │0000000000│0000000000│王：等下晚上再說，晚上再說，晚上再│偵卷二第145 頁、偵卷十一第49│
│    │15：15：49起至│（乙○○）│（甲○○）│    說。                          │頁                          │
│    │15：16：15止  │          │          │郭：你在哪？                      │                            │
│    │              │          │          │王：晚上再說，我現在樓上，我先下去│                            │
│    │              │          │          │    。                            │                            │
│    │              │          │          │郭：好，好。                      │                            │
└──┴───────┴─────┴─────┴─────────────────┴──────────────┘
